【裁判字號】    97,易,1717
【裁判日期】    970829
【裁判案由】    竊盜等
【裁判全文】
臺灣臺北地方法院刑事判決              97年度易字第1717號
公  訴  人  臺灣臺北地方法院檢察署檢察官
被      告  甲○○
上列被告因竊盜等案件，經檢察官提起公訴（97年度偵緝字第
1086號），本院判決如下：
    主    文
甲○○意圖為自己不法之所有，而侵佔遺失物，處罰金壹仟元，
如易服勞役，以新台幣壹仟元折算壹日；又竊盜，處有期徒刑肆
月，如易科罰金，以新台幣壹仟元折算壹日。
    犯罪事實
一、甲○○曾於位在台北市○○路9號之「新光三越百貨公司」
    （以下簡稱新光三越）任職，於民國96年11、12月間，在新
    光三越附近拾獲「丙○○」之新光三越員工識別證，明知係
    丙○○遺失之物，仍意圖為自己不法之所有而予以侵佔入己
    ；甲○○另於97年1月2日9時30分許，趁新光三越尚未對外
    營業之際，持所侵佔之「丙○○」員工識別證，佯裝為新光
    三越員工進入公司，至新光三越A9館2樓、3樓Jilsander廠
    牌女裝部及男裝部，竊取專櫃物品共計價值新台幣（下同）
    313700元之女裝服飾5件及價值共計252600元之各類男裝4件
    ，得手後先藏身於新光三越地下3樓員工休息室，俟新光三
    越開始營業後離去，嗣警循線查獲。
二、案經丙○○、九龍國際企業有限公司訴由台北市政府警察局
    信義分局報告台灣台北地方法院檢察署檢察官偵查起訴。
    理    由
一、訊之被告甲○○對於侵占遺失物、竊盜之行為坦承不諱，惟
    辯稱：伊只有偷男裝、女裝各一件等語。經查：前揭事實，
    業據被告甲○○坦承屬實，經核與丙○○、戊○○、丁○○
    、乙○○陳述之情節相符，另被告所竊取之物品係女裝服飾
    5件及男裝4件等情，業據證人戊○○陳述明確，並提出扣除
    保險理賠之失竊清單在卷可稽，應堪採信，此外，復有監視
    錄影器翻拍照片影本10張、贓物認領保管單1紙、丙○○新
    光三越識別證1枚在案可憑，是本件事證已臻明確，被告犯
    行堪予認定。
二、核被告甲○○所為，係犯刑法第320條第1項竊盜罪、第337
    條侵佔遺失物罪。被告所犯上開二罪，犯意各別，行為互殊
    ，且犯罪構成要件不同，應予分論併罰。爰審酌被告犯罪動
    機、目的、犯罪時所受刺激、手段、生活狀況、品行、智識
    程度、犯罪所生之危險及損失、犯後之態度等一切情狀，分
    別量處如主文所示之刑，並分別諭知易科罰金、易服勞役之
    折算標準。
三、據上論斷，應依刑事訴訟法第299條第1項前段，刑法第320
    條第1項竊盜罪、第337條第41條第1項前段、第42條第2項、
    第51條第10款，刑法施行法第1條之1，判決如主文。
本案經檢察官李建論到庭執行職務。
中    華    民    國    97    年    8     月    29    日
                  刑事第一庭  法  官  蘇嘉豐
以上正本證明與原本無異。
如不服本判決，應於判決送達後10日內向本院提出上訴狀（應抄
附繕本）。告訴人或被害人如對於本判決不服者，應具備理由請
求檢察官上訴，其上訴期間之計算係以檢察官收受判決正本之日
期為準。
                              書記官  蘇靜紅
中    華    民    國    97    年    8     月    29    日
附錄本案論罪科刑所適用法條全文：
中華民國刑法第320條
（普通竊盜罪、竊佔罪）
意圖為自己或第三人不法之所有，而竊取他人之動產者，為竊盜
罪，處 5 年以下有期徒刑、拘役或 5 百元以下罰金。
意圖為自己或第三人不法之利益，而竊佔他人之不動產者，依前
項之規定處斷。
前二項之未遂犯罰之。
中華民國刑法第337條
（侵佔遺失物罪）
意圖為自己或第三人不法之所有，而侵佔遺失物、漂流物或其他
離本人所持有之物者，處 5 百元以下罰金。


司法院資訊處製作；財團法人民間司法改革基金會備份。
